https://www.linkedin.com/in/marcoestradalopez

info@devmarcoestrada.com

fericell2909@gmail.com

(+51) 920200067

https://devmarcoestrada.com

Marco Estrada López

Desarrollador Web Senior con más de 10 años de experiencia especializada en el desarrollo Full Stack Web. Capacitado profesionalmente para trabajar bajo presión acorde con las metas y objetivos definidos por el usuario, y enfocado en alcanzar la entrega a tiempo, considerando todas las etapas del ciclo de desarrollo para proyectos web dinámicos. Competente en numerosos lenguajes de programación, incluidos PHP, Vue.js, .Net., GraphQL con experiencia consolidada en SCRUM Developer Certified - SDC y gestión de proyectos. Fácil de trabajar en equipo, adaptable y dispuesto a aprovechar una próxima oportunidad desafiante.

EXPERIENCIA PROFESIONAL

Desarrollador de Software Senior, Universidad Los Ángeles de Chimbote (Diciembre 2018 - Presente) Universidad Privada con 12 diferentes filiales y más de 45,000 alumnos and 3,000 empleados en todo el país.

- Desarrollé un sitio web usando renderizado en PHP y Bootstrap para digitalizar el Examen de Admisión para los nuevos estudiantes debido a las restricciones del aislamiento social por la pandemia. El nuevo proceso esta 100% en línea lo cual permitió cumplir a la universidad con su proceso de admisión logrando el ingreso de 3000 nuevos estudiantes en menos de 3 meses de desarrollo.
 - Tecnologías: PHP OOP, MySQL, Bootstrap, JavaScript.
- Desarrollé una interfaz para importar las calificaciones de los estudiantes del campus virtual al sistema principal de la universidad. Una característica adicional fue la comunicación de dichas calificaciones por mensaje de texto y/o correo electrónico. Esto permitió garantizar la veracidad de las calificaciones, mejorando la comunicación entre profesores y alumnos mediante el Protocolo HTTP.

Tecnologías: Microservicios con PHP, Microservicios para Mensajes de Texto y Correo, JavaScript, MySQL.Scrum

Analista Programador de Sistemas. Peruana de Combustible S.A. Distribución y Comercialización de Hidrocarburos y derivados con más de 80 estaciones de servicio y 5 plantas de producción

(Noviembre 2012 - Febrero 2017)

- Desarrollé el sistema de Costos y Presupuestos en la producción y comercialización de GLP y Balones de Envasado con ASP.Net MVC con C# de 5 plantas de producción. Esto permitió reducir los costos en un 18% al procesar la información contable y financiera y reducir en 2 días el tiempo de cierre contable. Uso de procedimientos almacenados para obtener mejores respuestas a las consultas.
 - Tecnologías: C#, SQL Server, IIS, ORM.
- Desarrollé nuevos requerimientos, correcciones de errores y mantenimiento preventivo de un sistema web existente mejorando el performance de los aplicativos en web como en escritorio(Windows) de la compañía. Ayudar a los usuarios finales a llevar a cabo sus operaciones en el sistema de manera eficiente. Uso de un sistema de gestión de incidentes para monitorear y controlar actividades y patrones de desarrollo de software.

Tecnologías: C#, SQL Server, Power Builder, IIS, PHP OOP, ASP.Net MVC.

OTROS PROYECTOS

Desarrollador Independiente y Catedrático Universitario

(Marzo 2018 - Enero 2019)

Universidad Nacional del Santa y Consultoría Independiente.

- Enseñanza de lenguajes de programación como: PHP, Java y uso de software como: MS Project 2016.
- Página web para la consulta de documentos electrónicos para la compañía Favisa SAC con Laravel y MySQL.
- Implementación de una página web para el Hotel Costabela basado en wordpress.

HABILIDADES

Lenguajes de Programación: PHP, C#, Power Builder, JavaScript, Java, Vb.Net.

Frameworks y Herramientas: Laravel Framework, Entity Framework Core, .Net Remoting, JQuery, Vue.js, MySQL, SQL.

Agile Framework: Scrum Developer Certified - SFC - SDC

EDUCATION

Universidad Nacional del Santa – Chimbote (Marzo 2006 – Enero 2011)

Ingeniero de Sistemas e Informática.

Universidad Nacional del Santa – Chimbote (Enero 2018 - Enero 2020)

Maestría en Ingeniería de Sistemas e Informática con Mención en Gestión de Tecnologías de Información.